【裁判字號】    90,訴,709
【裁判日期】    900926
【裁判案由】    洗錢防制法等
【裁判全文】
臺灣臺南地方法院刑事判決              九十年度訴字第七九號
    公訴人  臺灣臺南地方法院檢察署檢察官
    被      告  癸○○
    選任辯護人  陳惠菊
    被      告  乙○○
    被      告  丙○○
    選任辯護人  莊美貴
右列被告因洗錢防制法等案件，經檢察官提起公訴（九十年度偵字第五○三○號），
本院判決如左：
    主  文
癸○○以犯洗錢罪為常業，處有期徒刑壹年，併科罰金新台幣捌拾萬元，罰金如易服
勞役，以罰金總額與六個月之日數比例折算，又以犯重利罪為常業，處有期徒刑伍月
，應執行有期徒刑壹年參月，併科罰金新台幣捌拾萬元，罰金如易服勞役，以罰金總
額與六個月之日數比例折算。
乙○○、丙○○幫助以犯洗錢罪為常業，各處有期徒刑陸月，各併科罰金新台幣伍拾
萬元，罰金如易服勞役，均以罰金總額與六個月之日數比例折算。乙○○、丙○○均
緩刑貳年。
    事  實
一、癸○○自民國九十年三月一日起，以在中華日報等多家報紙廣告版刊登電話號碼
    之方式，招攬不特定人前來借款或辦理信用貸款，並自四月六日起，陸續僱用丙○○、乙○○等人擔任接聽客戶電話之工作，宋、吳二人乃基於幫助癸○○常業
    詐欺、常業洗錢之犯意，受僱擔任上開工作。癸○○乘辛○○等多位不特定人需
    現金週轉急迫之際，以「每借新台幣（下同）四千元一個月，須返還五千元」之
    利率貸予金錢，而取得與本金顯不相當之重利，並以之為常業（重利行為之進行
    ，均由癸○○自行接洽處理）；癸○○更意圖為自己不法之所有，以信用借貸須
    付保證金及手續費為藉口，向庚○○等多位希望貸款之客戶詐取保證金、手續費
    及其他名目之款項，總計詐得金額共約二百萬元，並以之為常業。又癸○○為掩
    飾及隱匿自己因犯刑法第三百四十條及第三百四十五條常業重利、常業詐欺罪直
    接取得之財物，利用先前借款客戶方正義、林柏明及蘇明全所提供之郵局帳戶，
    由癸○○、丙○○或乙○○於電話中要求貸款客戶將各種名目之款項匯入各該帳
    戶中，得手後再由蔡明憲將各該帳戶所騙得之款項，轉至癸○○在中國信託商業
    銀行所預設之帳戶中，以此方式進行洗錢行為，並以之為常業。
二、案經台南縣警察局永康分局報告臺灣臺南地方法院檢察署檢察官偵查起訴。
    理  由
一、右開事實，訊據被告癸○○供承不諱；被告乙○○、丙○○固承認受僱於被告癸○○，擔任接聽客戶電話等工作，惟均辯稱：伊等並不知道被告癸○○在實施犯
    罪行為等語。然查被告三人之右開犯罪行為，業據被告癸○○於偵查及本院審判
    中一再供認屬實，並經被害人庚○○、辛○○、甲○○、丁○○、己○○、戊○○及壬○○等人於警訊及審判中分別到庭指述綦詳，且有查獲之帳冊七本、空白
    本票一本、行動電話十具、計算機三台、監視器一台、銀行存款簿一本、提款卡
    十三張、印章三只及現金十四萬六千二百元等扣案可資佐證，被告乙○○、丙○○所辯，委係避重就輕之詞，殊不足採，被告三人之犯行，均堪認定。
二、核被告癸○○所為，係犯刑法第三百四十條之常業詐欺罪及洗錢防制法第九條第
    二項之常業洗錢罪。被告乙○○、丙○○二人係犯上開罪名之幫助犯。被告三人
    所犯二罪間，有方法結果之牽連關係，均應論以牽連犯，被告癸○○部分從一重
    之常業洗錢罪處斷；被告乙○○、丙○○二人部分從一重之幫助常業洗錢罪處斷
    ，該被告二人部分並依從犯之處罰得按正犯之刑減輕之規定，減輕其刑。被告癸○○所犯常業洗錢罪部分，經其在偵查及審判中自白，應依洗錢防制法第九條第
    四項之規定減輕其刑。被告癸○○另犯刑法第三百四十五條之常業重利罪，並與
    所犯前開之罪間，均犯意各別，行為互殊，應分論併罰。爰審酌被告三人犯罪之
    一切情狀，分別量處如主文第一、二項所示之刑，並定罰金易服勞役之折算標準
    ，及定被告癸○○之應執行刑。末查被告乙○○、丙○○前均未曾受有期徒刑以
    上刑之宣告，有臺灣高等法院被告全國前案紀錄表附卷可憑，本院認該被告二人
    經此次科刑後，當知所警惕，均無再犯之虞，宣告刑以暫不執行為適當，均併予
    宣告緩刑二年，以觀後效。
據上論斷，應依刑事訴訟法第二百九十九條第一項前段、洗錢防制法第九條第二項、
第四項、刑法第十一條前段、第三百四十條、第三百四十五條、第五十五條、第三十
條第一項、第二項、第五十一條第五款、第七十四條第一款、第四十二條第三項，判
決如主文。
本案經檢察官曲鴻煜到庭執行職務
中    華    民    國      九十        年     九        月     二十六    日
                                  臺灣臺南地方法院刑事第三庭
                                  法      官    蘇  孫  波
右正本證明與原本無異。
如不服本判決，應於判決送達後十日內，向本院提出上訴狀。（應附繕本）
                                  書  記  官    林  朝  鴻
中    華    民    國      九十        年     九        月      二十六   日
附錄法條：
洗錢防制法第九條
洗錢者，處五年以下有期徒刑，得併科新台幣三百萬元以下罰金。
以犯前項之罪為常業者，處一年以上七年以下有期徒刑，併科新台幣一百
萬元以上一千萬元以下罰金。
法人之代表人、法人或自然人之代理人、受雇人或其他從業人員，因執行
業務犯前二項之罪者，除處罰行為人外，對該法人或自然人並科以各該項
所定之罰金。但法人之代表人或自然人對於犯罪之發生，已盡力為防止行
為者，不在此限。
犯前三項之罪，於犯罪後六個月內自首者，免除其刑；逾六個月者，減輕
或免除其刑；在偵查或審判中自白者，減輕其刑。
中華民國刑法第三百四十條
以犯第三百三十九條之罪為常業者，處一年以上七年以下有期徒刑，得併
科五萬元以下罰金。
中華民國刑法第三百四十五條
以犯前條之罪為常業者，處五年以下有期徒刑，得併科三千元以下罰金。


司法院資訊處製作；財團法人民間司法改革基金會備份。
